【裁判字號】    97,訴,617
【裁判日期】    971127
【裁判案由】    違反毒品危害防制條例
【裁判全文】
臺灣雲林地方法院刑事判決               97年度訴字第617號
公  訴  人  臺灣雲林地方法院檢察署檢察官
被      告  甲○○
                    （現於臺灣雲林第二監獄執行中）
上列被告因違反毒品危害防制條例案件，經檢察官提起公訴（97
年度偵字第860 號、97年度毒偵字第962 號），本院判決如下：
    主  文
甲○○施用第一級毒品，累犯，處有期徒刑壹年，扣案第一級毒
品海洛因壹包（淨重參拾陸點壹捌公克）、摻有第一級毒品海洛
因之香煙壹支均沒收銷燬之；扣案包裝上開第一級毒品海洛因之
夾鍊袋外包裝壹只、含海洛因殘渣之夾鏈袋壹只均沒收之。又施
用第二級毒品，累犯，處有期徒刑拾月，扣案第二級毒品甲基安
非他命柒包（編號A2，驗餘淨重參拾柒點貳玖公克；編號A3，驗
餘淨重參拾陸點捌貳肆玖公克；編號A4，驗餘淨重參拾陸點柒柒
玖捌公克；編號A5，驗餘淨重參點參貳公克；編號A6，驗餘淨重
壹點陸壹陸貳公克；編號A7，驗餘淨重參點貳壹貳柒公克；編號
A8，驗餘淨重壹點陸零零柒公克）均沒收銷燬之；扣案包裝上開
第二級毒品甲基安非他命之夾鍊袋外包裝柒只均沒收之。應執行
有期徒刑壹年捌月，扣案第一級毒品海洛因壹包（淨重參拾陸點
壹捌公克）、摻有第一級毒品海洛因之香煙壹支、第二級毒品甲
基安非他命柒包（編號A2，驗餘淨重參拾柒點貳玖公克；編號A3
，驗餘淨重參拾陸點捌貳肆玖公克；編號A4，驗餘淨重參拾陸點
柒柒玖捌公克；編號A5，驗餘淨重參點參貳公克；編號A6，驗餘
淨重壹點陸壹陸貳公克；編號A7，驗餘淨重參點貳壹貳柒公克；
編號A8，驗餘淨重壹點陸零零柒公克）均沒收銷燬之；扣案包裝
上開第一級毒品海洛因之夾鍊袋外包裝壹只、含海洛因殘渣之夾
鏈袋壹只、包裝上開第二級毒品甲基安非他命之夾鍊袋外包裝柒
只均沒收之。
甲○○被訴轉讓第一級毒品部分無罪。
    事  實
一、甲○○前於民國81年間，因違反麻醉藥品管理條例案件，經
    臺灣臺中地方法院以81年度易字第5258號判決判處有期徒刑
    3 月確定。又於同年間，因違反肅清煙毒條例案件，經臺灣
    臺中地方法院以81年度訴字第2612號判決判處有期徒刑2 年
    2 月，經上訴後，由臺灣高等法院臺中分院以82年度上訴字
    第125 號判決駁回上訴確定在案；復於82年間，因違反肅清
    煙毒條例案件，經臺灣臺中地方法院以82年度訴字第2137號
    判決判處有期徒刑3 年確定，嗣經臺灣臺中地方法院就上開
    有期徒刑2 年2 月、3 年，裁定應執行有期徒刑4 年6 月確
    定，並接續上開有期徒刑3 月執行，於83年10月6 日縮短刑
    期假釋出監，並付保護管束，假釋期間至86年9 月19日屆滿
    。然其於假釋期間內之84年間，因違反肅清煙毒條例案件，
    經臺灣高等法院臺中分院以85年度上訴字第506 號判決判處
    有期徒刑3 年10月確定。又於85年間，因違反肅清煙毒條例
    、麻醉藥品管理條例等案件，經臺灣南投地方法院以85年度
    訴字第425 號判決分別判處有期徒刑3 年2 月、6 月，應執
    行有期徒刑3 年4 月確定。上開第1 次假釋因而經法務部撤
    銷在案，嗣其入監執行上開有期徒刑3 年10月、3 年4 月及
    殘刑2 年11月又13日，於89年10月8 日縮短刑期假釋出監，
    並付保護管束，假釋期間至95年5 月27日屆滿。惟其於第2
    次假釋期間內之90年間，因施用第二級毒品案件（詳後述）
    ，復經法務部撤銷上開第2 次假釋在案，再於91年4 月24日
    入監執行殘刑5 年7 月又19日，嗣因中華民國96年罪犯減刑
    條例公布施行，甲○○所犯上述各罪經臺灣南投地方法院以
    96年度聲減字第39號裁定予以減刑後，於96年7 月15日縮短
    刑期執行完畢（構成累犯）。
二、甲○○於90年間，因上開施用第二級毒品案件，經臺灣南投
    地方法院裁定送觀察、勒戒，認有繼續施用毒品之傾向，復
    經該院裁定送強制戒治，嗣因其成效經評定為合格，認無繼
    續強制戒治之必要，再經該院裁定停止強制戒治，所餘戒治
    期間交付保護管束，於91年11月6 日保護管束期滿執行完畢
    ，業經臺灣南投地方法院檢察署檢察官於91年11月18日，以
    91年度戒毒偵字第258 、259 、260 號為不起訴處分確定。
    又因於96年10月19日施用第一、二級毒品案件，經臺灣南投
    地方法院以97年度訴字第229 號判決判處有期徒刑8 月、5
    月，應執行有期徒刑1 年，嗣經其提起上訴，業經臺灣高等
    法院臺中分院以97年上訴字第1175號判決駁回上訴確定。詎
    其仍不知悛悔，竟分別基於施用第一級毒品海洛因及第二級
    毒品甲基安非他命之犯意，而於下列時、地施用毒品：
  (一)97年2 月16日（起訴書誤載為97年2 月15日，業經檢察官當
    庭更正）晚間11時許，在國道三號公路臺南縣境內某休息站
    ，以將毒品海洛因摻入香煙內點火吸食其煙之方式，施用第
    一級毒品海洛因1 次。
  (二)97年2 月16日下午4 、5 時許（起訴書誤載為97年2 月14日
    晚間某時，業經檢察官當庭更正），在南投縣草屯鎮○○里
    ○○街95號居所，以將毒品甲基安非他命置於玻璃球（起訴
    書誤載為鋁箔紙，業經檢察官當庭更正）內燒烤吸食其煙之
    方式，施用第二級毒品甲基安非他命1 次。
  (三)嗣於97年2 月17日凌晨1 時許，甲○○駕駛車牌號碼QM-556
    6 號自用小客車行經雲林縣國道三號公路北向273 公里600
    公尺處（雲林縣古坑鄉境內）時，為警攔檢當場查獲甲○○
    持有第一級毒品海洛因1 包（淨重36.18 公克，純度69.31%
     ， 純質淨重25.08 公克)、 第二級毒品甲基安非他命7 包
    （編號A2，淨重37.41 公克，驗餘淨重37.29 公克；編號A3
    ，淨重36.8694 公克，驗餘淨重36.8249 公克；編號A4，淨
    重36.8430 公克，驗餘淨重36.7798 公克；編號A5，淨重3.
    41公克，驗餘淨重3.32公克；編號A6，淨重1.6585公克，驗
    餘淨重1.6162公克；編號A7，淨重3.2558公克，驗餘淨重3.
    2127公克；編號A8，淨重1.6395公克，驗餘淨重1.6007公克
    ）、毒品先驅原料麻黃鹼（Ephedrine）1包（編號A1，毛重
    13.26 公克，驗餘10.76 公克）、摻有第一級毒品海洛因之
    香煙1 支、含海洛因殘渣之夾鏈袋1 只等物，並於同日凌晨
    4 時50分許經其同意採尿送驗，檢出毒品嗎啡及甲基安非他
    命之陽性反應，因而查悉上情。
三、案經內政部警政署國道公路警察局第八警察隊報告臺灣雲林
    地方法院檢察署檢察官偵查起訴。
    理  由
壹、程序部分：
    按被告以外之人於審判外之言詞或書面陳述，除法律有規定
    者外，不得作為證據，刑事訴訟法第159 條第1 項定有明文
    。次按被告以外之人於審判外之陳述，雖不符刑事訴訟法第
    159 條之1 至之4 之規定，而經當事人於審判程序同意作為
    證據，法院審酌該言詞陳述或書面陳述作成時之情況，認為
    適當者，亦得為證據；當事人、代理人或辯護人於法院調查
    證據時，知有同法第159 條第1 項不得為證據之情形，而未
    於言詞辯論終結前聲明異議者，視為有前項之同意，同法第
    159 條之5 定有明文。本件檢察官所舉所有書面及言詞陳述
    之證據能力，業經被告甲○○於本院行準備程序時表明同意
    列為證據，本院審酌該等供述證據之取得過程並無瑕疵，與
    本件待證事實間復具有相當之關聯性，以之為本件證據尚無
    不當，自得採為證據。
貳、有罪部分：
一、認定犯罪事實所憑之證據及理由：
  (一)前揭犯罪事實，業據被告甲○○於警詢、檢察官偵訊及本院
    審理時坦承不諱，且被告於97年2 月17日凌晨4 時50分許採
    集之尿液，確檢出毒品嗎啡及甲基安非他命之陽性反應，有
    長榮大學尿液確認報告、國道公路警察局第八警察隊涉嫌人
    尿液編號對照表各1 份在卷可憑。又扣案之碎塊狀檢品1 包
    ，經送法務部調查局檢驗結果，含有第一級毒品海洛因成分
    ，淨重36.18 公克（空包裝重0.92公克），純度69.31%，純
    質淨重25.08 公克；扣案之晶體7 包（編號A2至編號A8），
    經送內政部警政署刑事警察局、憲兵司令部刑事鑑識中心鑑
    定結果，均含有第二級毒品甲基安非他命成分，其中編號A2
    ，淨重37.41 公克，驗餘淨重37.29 公克；編號A3，淨重36
    .8694 公克，驗餘淨重36 .8249 公 克；編號A4，淨重36.8
    430 公克，驗餘淨重36.7798 公克；編號A5，淨重3.41公克
    ，驗餘淨重3.32公克；編號A6，淨重1.6585公克，驗餘淨重
    1.6162公克；；編號A7，淨重3.2558公克，驗餘淨重3.2127
    公克；編號A8，淨重1.6395公克，驗餘淨重1.6007公克，此
    有法務部調查局97年5 月5 日調科壹字第09723022420 號鑑
    定書、內政部警政署刑事警察局97年3 月14日刑鑑字第0970
    027955號鑑定書、憲兵司令部刑事鑑識中心97年11月3 日憲
    直刑鑑字第0970001665號鑑定書各1 份附卷可稽。再扣案摻
    有白粉之香煙1 支，經送法務部調查局檢驗結果，確含有第
    一級毒品海洛因成分，亦有法務部調查局97年10月7 日調科
    壹字第09700412470 號鑑定書1 份在卷可參。此外，復有被
    告所有供施用毒品所用之含海洛因殘渣之夾鏈袋1 只、國道
    公路警察局第八警察隊扣押物品目錄表1 紙（漏未記載含海
    洛因殘渣之夾鏈袋1 只）、照片3 張附卷可稽，足認被告自
    白確與事實相符，自可採信。從而，本件事證已臻明確，被
    告施用第一、二級毒品犯行均堪認定，應均依法論科。
  (二)按92年7 月9 日修正公布之毒品危害防制條例刪除二犯及三
    犯之規定，一改修法前繁雜之處遇程序，僅將施用毒品者簡
    化區分為初犯、再犯，並認施用毒品者係屬病患性犯人，宜
    以觀察、勒戒戒除其身癮，並以強制戒治去除其心癮。經觀
    察、勒戒或強制戒治執行完畢釋放後，若於5 年後，始再犯
    該條例第10條施用毒品罪者，仍適用同條例第20條第1 項、
    第2項 之規定，即與「初犯」之治療程序相同，檢察官應先
    聲請法院裁定令被告入勒戒處所觀察、勒戒，並視有無繼續
    施用毒品傾向，決定應予釋放、並為不起訴之處分，或應聲
    請法院裁定令入戒治處所強制戒治。若係5 年內「再犯」同
    條例第10條施用毒品罪者，依同條例第23條第2 項規定，檢
    察官應依法追訴，而施以刑事處罰。觀諸該條例第20條第3
    項之修正理由：「觀察、勒戒或強制戒治5 年後再犯者，顯
    見前所實施之觀察、勒戒或強制戒治已足以遮斷其施用毒品
    之癮，為期自新及協助其戒除毒癮，對此5 年後再犯者，爰
    明定仍適用初犯之規定，先經觀察、勒戒、強制戒治之程序
    。」及同條例第23條第2 項之修正理由：「為配合簡化施用
    毒品犯之刑事處遇程序，並鑑於經觀察、勒戒或強制戒治執
    行完畢釋放後5 年內再犯者，其再犯率甚高，原據以實施之
    觀察、勒戒及強制戒治既已無法收其實效，自應施以刑事處
    遇。」顯然如施用毒品者係前經觀察、勒戒或強制戒治等治
    療程序執行完畢5 年後，始再施用毒品之「初犯」，因前所
    執行之觀察、勒戒或強制戒治已足收戒除毒癮之效，自應重
    新執行觀察、勒戒或強制戒治等治療程序，並於治療程序執
    行完畢後，由檢察官為不起訴處分，毋庸對之追訴處罰；反
    之，於5 年內「再犯」之情形，因其先前所為治療程序顯未
    能收戒斷毒癮之效，且考量施用毒品者之再犯率偏高，乃簡
    化其刑事處遇程序，而逕予追訴處罰，不再施以治療程序。
    參酌上開立法理由，修正毒品危害防制條例就施用毒品者，
    祇於「初犯」及「5 年後再犯」二種情形，有其追訴條件之
    限制，即須於初犯經觀察、勒戒或強制戒治釋放後，5 年內
    均無施用毒品之行為，始能認其前所實施之觀察、勒戒或強
    制戒治已足遮斷毒癮，而得於5 年後再犯時，再予適用初犯
    之規定，重行觀察、勒戒等治療程序。倘5 年內已經再犯，
    經依法追訴處罰者，縱其第3 次（或第3 次以上）施用毒品
    之時間在初犯釋放5 年以後，即與「5 年後再犯」之情形有
    別，且因已於「5 年內再犯」，顯見其再犯率甚高，原實施
    觀察、勒戒或強制戒治，已無法收其實效，而無5 年戒斷期
    之存在，自無再經觀察、勒戒及強制戒治之必要，應由檢察
    官逕行起訴，始符新法修正之本旨（最高法院96年臺非字第
    32號判決意旨參照）。查被告於90年間，因施用第二級毒品
    案件，經臺灣南投地方法院裁定送觀察、勒戒，認有繼續施
    用毒品之傾向，復經該院裁定送強制戒治，嗣因其成效經評
    定為合格，認無繼續強制戒治之必要，再經該院裁定停止強
    制戒治，所餘戒治期間交付保護管束，於91年11月6 日保護
    管束期滿執行完畢，業經臺灣南投地方法院檢察署檢察官於
    91年11月18日，以91年度戒毒偵字第258 、259 、260 號為
    不起訴處分確定。復因於96年10月19日施用第一、二級毒品
    案件，經臺灣南投地方法院以97年度訴字第229 號判決判處
    有期徒刑8 月、5 月，應執行有期徒刑1 年，嗣經其提起上
    訴，業經臺灣高等法院臺中分院以97年上訴字第1175號判決
    駁回上訴確定，有臺灣高等法院被告前案紀錄表1 份、刑事
    判決2 份附卷可稽，是揆諸前揭判決意旨，被告顯於5 年內
    再犯本件施用第一、二級毒品案件，非屬5 年後再犯，自應
    依法論科。
二、論罪科刑：
  (一)查海洛因、甲基安非他命為第一、二級毒品，毒品危害防制
    條例第2 條第2 項第1 、2 款定有明文，是核被告所為，係
    犯毒品危害防制條例第10條第1 項之施用第一級毒品罪及同
    條第2 項之施用第二級毒品罪。其施用前持有第一、二級毒
    品之低度行為，分別為施用第一、二級毒品之高度行為所吸
    收，均不另論罪。
  (二)被告所犯上開2 罪間，犯意各別，行為互殊，應予分論併罰
    。
  (三)被告有如前開事實欄所載之前科紀錄，甫於96年7 月15日縮
    短刑期執行完畢，有臺灣高等法院被告前案紀錄表、刑案資
    料查註紀錄表各1 份在卷可稽，其受徒刑之執行完畢後，5
    年以內故意再犯本件有期徒刑以上之各罪，均應依刑法第47
    條第1 項規定論以累犯，並均加重其刑。
  (四)本院審酌被告有多次施用毒品前科，有前開被告前案紀錄表
    1 份在卷可按，猶不思徹底戒除惡習，再度施用第一、二級
    毒品，未見有何警惕及悔意，自有使其接受相當時期監禁處
    遇以教化性情之必要，惟念及被告僅國中畢業，智識程度不
    高，犯後復坦承有施用第一、二級毒品之犯行，態度尚可，
    暨其犯罪之動機、目的、手段、所生危害、其持有第一級毒
    品海洛因為碎塊，且純度高達69.31 ％，數量非少、持有第
    二級毒品甲基安非他命多達7 包，總計重量不輕，顯見其施
    用第一、二級毒品之毒癮極深，情節較重等一切情狀，分別
    量處如主文所示之刑，並定其應執行之刑，以示懲儆。
  (五)扣案第一級毒品海洛因1 包（淨重合計36.18 公克）、摻有
    第一級毒品海洛因之香煙1 支，均含有第一級毒品海洛因成
    分，扣案第二級毒品甲基安非他命7 包，均含有甲基安非他
    命成分，業如前述，應依毒品危害防制條例第18條第1 項前
    段規定宣告沒收銷燬之。又扣案包裝上開第一級毒品海洛因
    之夾鍊袋1 只、包裝上開第二級毒品甲基安非他命之夾鍊袋
    7 只，均係被告所有，業經被告於警詢供承在卷，且用於包
    裹毒品海洛因，防其裸露、逸出、潮濕，便於持有藉以預備
    供施用海洛因所用之物；扣案海洛因殘渣夾鏈袋1 只，係被
    告所有且供施用毒品海洛因所用之物，業經被告於本院審理
    時供承甚明，均應依刑法第38條第1 項第2 款規定沒收之。
  (六)扣案編號A1之粉末1 包（毛重13.26 公克，驗餘10.76 公克
    ），含有毒品先驅原料麻黃鹼（Ephedrine） 成分，與本案
    被告所為犯罪無關，爰不另為沒收銷燬之諭知，併此敘明。
參、無罪部分：
一、公訴意旨略以：被告甲○○與乙○○係國小、國中之隔壁班
    同學。被告明知海洛因屬毒品危害防制條例所規定之第一級
    毒品，竟分別基於轉讓第一級毒品之犯意，於96年12月中旬
    某日下午2 時至3 時許、同年12月底某日下午3 至4 時許，
    在南投縣草屯鎮敦和國小附近，分別無償轉讓第一級毒品海
    洛因若干與乙○○各1 次，嗣於97年2 月17日凌晨1 時許，
    被告駕駛車牌號碼QM-5566 號自用小客車行經雲林縣國道三
    號公路北向273 公里600 公尺處（雲林縣古坑鄉境內）時，
    為警攔檢當場查獲被告持有第一級毒品海洛因1 包（淨重36
    .18 公克，純度69.31%，純質淨重25.08 公克)， 因認被告
    涉犯毒品危害防制條例第8 條第1 項之轉讓第一級毒品罪嫌
    云云。
二、按認定犯罪事實應依證據，為刑事訴訟法第154條第2項所明
    定，故被告否認犯罪事實所持之辯解，縱屬不能成立，仍非
    有積極證據足以證明其犯罪行為，不能遽為有罪之認定。又
    認定犯罪事實所憑之證據，雖不以直接證據為限，間接證據
    亦包括在內，然而無論直接或間接證據，其為訴訟上之證明
    ，須於通常一般之人均不致於有所懷疑，而得確信其為真實
    之程度者，始得據為有罪之認定，倘其證明尚未達到此一程
    度，而有合理之懷疑存在時，遽為有罪之認定，自非適法。
    再施用毒品者所稱其向某人買受毒品之指證，不得作為有罪
    判決之唯一證據，仍須調查其他必要之證據，資以補強其指
    證之真實性，始為適法。又關於毒品施用者其所稱向某人購
    買毒品之供述，必須補強證據佐證，係指毒品購買者之供述
    縱使並無瑕疵，仍須補強證據佐證而言，以擔保其供述之真
    實性。該所謂補強證據，必須與該施用毒品者關於相關毒品
    交易之供述，具有相當程度之關連性，因該補強證據之佐證
    ，足使一般人對於施用毒品之供述無合理之懷疑存在，而得
    確信其為真實，始足當之。若毒品購買者之供述證據，本身
    已有重大瑕疵，依嚴格證明之法則，已無法憑為確有販賣毒
    品行為之認定時，因毒品施用者其所稱向某人購買毒品之供
    述前提事實已有合理之懷疑存在，論理上自無再論補強證據
    之必要（參照最高法院96年度臺上字第351號判決意旨）。
三、檢察官提出之證據：
  (一)證人乙○○於警詢及檢察官偵訊時之證述。
  (二)扣案之第一級毒品海洛因1 包（淨重36.18 公克，純度69.3
    1% ， 純質淨重25.08 公克)。
四、被告堅詞否認有上開公訴意旨所指之轉讓第一級毒品海洛因
    犯行辯稱：乙○○是我國小同學，我沒有轉讓毒品給他等語
    。經查：
  (一)證人乙○○於警詢雖證稱：我和甲○○是國小、國中同學關
    係，我曾經在96年11、12月間向甲○○調過海洛因毒品2 次
    ，因為時間已經久了，我不記得正確日期，每次數量大概只
    夠我摻香煙吸食1 次，是他免費提供給我試用，所以沒有收
    費等語（見偵卷第75頁至第76頁）；於檢察官偵訊時亦證稱
    ：我於96年12月中旬下午2 、3 時許，在草屯街敦和國小附
    近，我問他身上有無海洛因，他跟我說有，就拿透明分裝袋
    裝好的一點點海洛因交給我，純粹免費送給我，第2 次約10
    天左右，於96年12月底下午3 、4 時許，在草屯敦和國小附
    近街上，也是我向甲○○要的，他有拿海洛因給我，也沒有
    跟我收錢，我沒有甲○○的電話，我跟他很少聯絡，那2 次
    我都沒有跟他約，剛好都是在那裡遇到等語（見偵卷第79頁
    至第80頁、第119 頁至第120 頁），惟其於本院審理時翻異
    前詞，改稱：我平常跟甲○○沒有往來，我在敦和國小那邊
    路上有遇到甲○○，我有跟他討過毒品海洛因1 次，因為我
    們之前有那個前科，有去關過，所以才問問看，實際上我沒
    有從他那邊拿到毒品，我在檢察官那邊說的不是事實，因為
    偵訊時我想要趕快結束，快點回家，所以才故意為不實的陳
    述等語（見本院卷第105 頁至第109 頁正面），其證述前後
    明顯不一，是其先前證述被告有轉讓第一級毒品海洛因2 次
    一節，是否可信已非無疑。
  (二)按同一證人先後於警訊、偵查中為相同之證言，係一個證人
    為2 次重覆之陳述而已，仍為一個證據，仍應調查其他必要
    證據，以察該證言與事實是否相符，即須有補強證據，以擔
    保證言之真實性，不得以同一證人之先後證言，互為補強證
    據（最高法院86年臺上字第7421號判決意旨參照）。故縱證
    人乙○○於警詢時曾稱被告甲○○有轉讓毒品海洛因2 次，
    其再於偵訊時稱被告曾無償轉讓毒品海洛因2 次等情，惟睽
    諸前開判決意旨，證人乙○○於警詢、偵訊時之證言，仍為
    一個證據，不得互為補強證據，而仍須有其他證據以為補強
    。又本件被告於97年2 月17日凌晨1 時許，雖經員警查獲其
    持有第一級毒品海洛因1 包（淨重36.18 公克，純度69.31%
    ，純質淨重25.08 公克)， 然查獲時間係在公訴意旨所指被
    告轉讓第一級毒品海洛因時間即96年12月中旬、同年12月底
    之後，且已逾1 個半月以上，被告於檢察官偵訊時復自承扣
    案毒品海洛因係於即97年2 月16晚間8 、9 時許，在臺南縣
    苑裡鎮○○路旁所購買等語（見偵卷第86頁），故自難執此
    為補強證據，遽以認定被告於96年12月中旬、同年12月底，
    確有轉讓第一級毒品海洛因證人乙○○2 次。
  (三)綜上所述，證人乙○○證述前後不一，可信度已令人存疑，
    此外，復無其他人證、物證或通訊監察可資擔保其於檢察官
    偵訊時之證述確屬真實，故本件尚無法使本院之心證達到確
    信被告有公訴意旨所指轉讓第一級毒品與乙○○2 次之行為
    ，而仍有合理懷疑之存在，揆諸前揭規定及判決意旨，自應
    就被告為無罪判決之諭知。
肆、證人乙○○另涉偽證罪嫌部分：
    證人乙○○於檢察官偵訊時具結證述被告有於96年12月中旬
    、同年12月底，在南投縣草屯鎮敦和國小附近，分別無償轉
    讓第一級毒品海洛因與其本人2 次等語，惟於本院審理時則
    具結證述被告並未無償轉讓第一級毒品海洛因等語，證人乙
    ○○於案情有重要關係之事項，供前具結而故意為虛偽陳述
    ，顯觸犯刑法第168 條第1 項之偽證罪，依法於本判決書一
    併告發，請檢察官偵辦。
伍、適用之法律：
  (一)刑事訴訟法第299條第1項前段、第301 條第1 項。
  (二)毒品危害防制條例第10條第1 項、第2 項、第18條第1 項前
    段。
  (三)刑法第11條前段、第47條第1 項、第51條第5 款、第38條第
    1 項第2 款。
本案經檢察官江柏青到庭執行職務。
中    華    民    國    97    年    11    月   27     日
            刑事第六庭    審判長法  官  廖國勝
                                法  官  李秋瑩
                                法  官  黃楹榆
以上正本證明與原本無異
如不服本判決，應於判決送達後10日內，向本院提出上訴狀。 (
須附繕本)
                                書記官  李雅怡
中    華    民    國    97    年    11    月    27    日
附錄本判決論罪科刑法條：
毒品危害防制條例第10條：
施用第一級毒品者，處6月以上5年以下有期徒刑。
施用第二級毒品者，處3年以下有期徒刑。


司法院資訊處製作；財團法人民間司法改革基金會備份。
